【裁判字號】    92,重訴,20
【裁判日期】    920916
【裁判案由】    殺人
【裁判全文】
臺灣桃園地方法院刑事判決                      九十二年度重訴字第二號
    公  訴  人  臺灣桃園地方法院檢察署檢察官
    被      告  甲○○
    指定辯護人  本院公設辯護人  丁○○
右列被告因殺人案件，經檢察官提起公訴（九十二年度偵字第一一二九號），本院判
決如左：
    主  文
甲○○殺人，處有期徒刑拾年；褫奪公權捌年。
    事  實
一、甲○○於民國八十年間，因殺人案件，經台灣高等法院於八十年十二月三十一日
    判處有期徒刑十二年，並於八十一年三月二日確定，旋於八十一年三月二十七日
    入監執行，而於八十四年九月六日縮短刑期假釋出獄，於假釋期間付保護管束，
    保護管束期間至九十二年六月六日止。詎甲○○於假釋中仍不知悔改，於九十一
    年十二月十日中午十二時至同日下午一時許，在友人丁蜜英位於桃園縣中壢市○
    ○路四四五巷一六九之一號三樓住處，與丁蜜英因財務問題而發生口角，遂將丁
    蜜英向後推撞大門，致丁蜜英後腦部遭受撞擊而受有枕骨部二×○‧三公分裂傷
    併周圍血腫之傷害（傷害部分未據告訴）。丁蜜英受創後憤而反擊，先取桌上之
    煙灰缸丟擲甲○○，因未丟中，再立取一旁之方形木板椅揮打甲○○，甲○○因
    而大怒，而基於殺人之犯意，將該木板椅搶下，即以該木板椅猛力敲擊丁蜜英頭
    頂部數下，致丁蜜英右頭頂骨部受有五Ｘ三公分裂傷及凹陷性骨折、左頂骨部頭
    皮組織呈條型凹陷血腫等傷害，丁蜜英頭部受此重創後，即形成頭部蜘蛛膜下腔
    出血及重度腦水腫，並引起小腦脫垂壓迫腦幹死亡。甲○○見丁蜜英並無氣息，
    已經死亡，先將丁密英身上血跡以毛巾擦拭後，於當日下午一時許，將丁蜜英之
    屍體抱至陽台，而將屍體橫抱沿三樓牆垣翻落往樓下一樓樓頂丟棄。復將擦拭血
    跡之衣物、毛巾及遭血跡噴濺之鐵鎚、沙發椅套、襪子、煙灰缸及行兇用之木椅
    （含已脫落之木條一支）各一件等物丟棄在桃園縣中壢市○○路四四五巷一六九
    號前之南亞技術學院停車場後之菜圃內。嗣於當日下午四時二十分許，甲○○因
    恐警方查悉其上揭殺人犯行，遂主動前往桃園縣警察局平鎮分局平鎮派出所自首
    上情，並帶同警方至南亞技術學院停車場後面菜圃起獲其丟棄之前開物品扣案。
二、案經桃園縣警察局中壢分局報請臺灣桃園地方法院檢察署檢察官偵查起訴。
    理  由
一、被告甲○○矢口否認右揭之殺人犯行，其於本院調查中辯稱：「我沒有殺被害人
    丁密英，她每次都跟我要錢，那天是有起爭執。那天我是因口渴跟被害人說我要
    去買礦泉水喝，被害人說好，要我去買，我去買水花了十到十五分鐘，上來後進
    屋內，我叫被害人她沒回應，我進去後，在陽台看到有一男子，拿著壹個木製的
    階梯約四尺半的高度，他說被害人已經摔下去，他說要趕快去救被害人，就出門
    跑下樓去。我當時還留在陽台，有看到壹張寫鋁門窗尺寸的白紙，我再往樓下看
    ，有看到被害人躺在那裡，我才接著到樓下去，我有去看被害人，想把她抱起來
    送醫，但抱不起來，她的衣服才會被往上掀，此時又有另一男子叫我趕快跑，我
    說我沒作啥事，幹嘛要跑，那人就先騎機車跑走，我開車去追他，追到龍東路大
    圳旁的小路，沒追到，我才去派出所，去時已經四點多了。那時在樓下時，該名
    男子有說被害人是被另一男子踩在前述的木製階梯上，因有一級階梯斷裂，才不
    小心砸到被害人的頭，因而被害人才會摔下來，而踩樓梯的男子，是要量晾衣服
    用的管子。」云云；嗣又於本院審理中復另辯稱：「我沒有拿木凳打被害人丁密
    英的頭，我與被害人丁密英起先也沒有什麼爭執，她要向我借二十萬元，我跟她
    說我沒有那麼多錢，她就說沒有那麼多錢不會去想辦法，然後又罵我笨的像豬，
    又用腳踢我的身體下部，後來我站到椅子上面去，要做裝潢工作，她又用腳踢我
    站的椅子，椅子倒了，我也跌下來，結果跌下來時，頭就撞到被害人的肩膀，被
    害人就退後，她的頭就撞到牆壁了。我怕她又再打我，所以手裡拿著鐵鎚晃著嚇
    她，叫她不要過來，不然我會打到她，結果她說你打、你打阿，緊接著她一下子
    就衝過來了，她的頭就被鐵鎚的柄打到了。那個時候我沒有注意，因為我在跟後
    面做鋁門窗的人講話，不知道她為什麼衝過來，結果被我手裡的鐵鎚柄擊到頭，
    她就趴在陽台的欄杆上，就不動了，我叫她，她也沒有回應，我那時才知道鐵鎚
    有打到她。那時我看她已經不動了，我要扛她去醫院，扛在肩上，重心不穩，她
    就掉下去了。她好像是死了以後才掉下去的，因為她掉下去的時候，都沒有任何
    痛苦的呻吟聲。因為她未掉下去時，我叫她二次她都沒回應，我看不對勁就要把
    她扛去醫院。我當時只有用鐵鎚柄打她的頭一下，她頭部另外的傷是做鋁門窗的
    另外二人用木秤的工具打她受傷的。我去自首，是去講這件命案，因為我去丁密
    英家裡做工，結果丁密英死了，我覺得我要去跟警察講，但她不是我打死的，作
    鋁門窗的也有打她。」等詞云云。
二、經查：
  (一)本案事實是被告在犯罪未被發覺前，於九十一年十二月十日十六時二十分許主動
    向桃園縣警察局平鎮分局平鎮派出所自首，而被告於同日在平鎮派出所之第一次
    警訊中亦已經坦供其殺人犯行，被告供稱「（你於何時何地打死何人？）我於九
    十一年十二月十日中午約十二時三十分至十三時之間，在中壢市○○路四四五巷
    一六九之一（號）三樓失手打死女姓朋友丁密英」等語（見九十二年度偵字第一
    一二九號偵查卷第四頁背面附同日警訊筆錄）；及被告於翌日即九十一年十二月
    十一日十一時十分許亦桃園縣警察局中壢分局龍興派出所第四次警訊時再詳細供
    述其如何與被害人起爭執及如何動手殺害被害人並如何自樓上將被害人屍體往樓
    下丟棄以偽裝被害人乃失足墜樓等各情（見九十年度相字第一八四一號相驗卷第
    四頁背面至第六頁正面附同日警訊筆錄），此外，並有被告帶同警方查得之其用
    以擦拭被害人血跡之衣物、毛巾及遭血跡噴濺之鐵鎚、沙發椅套、襪子、煙灰缸
    及被告行兇用之木椅（含木條一支）等物扣案可佐；又查被害人丁蜜英係因頭部
    蜘蛛膜下腔出血及重度腦水腫，並引起小腦脫垂壓迫腦幹死亡，其死亡係因頭顱
    被鈍器直接敲打，造成右頂顱骨凹陷性骨折及右腦頂葉挫傷，並非係因墜樓造成
    顱骨凹陷性骨折（詳如後述），換言之，被害人於墜樓前業已死亡，此亦有法務
    部法醫研究所九一法醫所醫鑑字第一七九四號鑑定書附卷可參（見前開同一相驗
    卷第七三－七八頁），此外，另有臺灣桃園地方法院檢察署相驗屍體證明書、現
    場照片、勘驗筆錄在卷可佐，已足堪認被告在平鎮派出所之第一次警訊中其所自
    白之殺人犯行，確與事實相符。
  (二)而被告嗣後雖於本院調查審理中否認其殺人犯行並翻異其前在平鎮派出所之第一
    次警訊供述內容，辯稱：「當天我從平鎮派出所被帶回龍興派出所時，龍興派出
    所所長有在一間偵訊室裡面打我，他用拳頭打我胸部與頭部七、八下，還用腳踹
    我的左腰，害我往後退三、四步，背部跟後腦也有撞到牆壁，所長威脅我要照他
    說的講，並叫我在筆錄上簽名蓋手印，當時是在案發當天我被帶回龍興派出所的
    時候，大約是晚上十一、二點，打完後再作筆錄，所長問完之後，警員戊○○再
    過來問。隔天早上去現場回到龍興派出所，所長又再問一次筆錄，我也有簽名蓋
    手印，這一次所長是用腳踹我肚子中間一下，我也被踹的往後退三、四步撞到牆
    壁。」云云。惟查，被告在於本院九十二年八月十九日庭訊時，經本院提示並告
    以要旨，被告陳稱其如前述之其在平鎮派出所所言都實在；但否認前述在龍興派
    出所乃自由意志陳述，辯稱因所長打伊叫伊那麼說，所以伊所言不實云；因此，
    被告僅是爭執其在龍興派出所之警訊筆錄內容，至其在平鎮派出所之警訊筆錄內
    容，被告既不爭執其真實性，則被告在平鎮派出所之所言，應是足堪採信。又查
    ，證人即在龍興派出所為被告製作警訊筆錄之警員戊○○以及龍興派出所之所長
    庚○○，其二人於九十二年五月十五日、同年六月十二日本院調查時到庭證稱被
    告當時是在自由意識下為陳述；又證人庚○○及另一龍興派出所警員己○○於九
    十二年六月十二日在本院調查中亦證稱：「被告原本來自首時，是說死者一直跟
    他討錢，當時被告的說詞前後反覆，後來我們帶他到現場模擬，回到所裡後，被
    告才坦承他把人丟下去，木凳、鐵鎚、煙灰缸是在菜圃裡找到的，皮包、手機是
    被告來自首時交出來的，被告在第一次是到平鎮派出所，我們龍興派出所警員前
    去帶他時，就有帶他去現場，當時被告指出在菜圃裡的壹包用塑膠袋所裝的殘壞
    木凳跟木條，說是因為死者先踢他下體，他再用木條打死者。第二次現場模擬時
    ，我們才又在菜圃裡找出另二包被告所丟棄用來清理現場的衣物、煙灰缸、鐵鎚
    等物。」；又另一龍興派出所警員即證人丙○○於九十二年六月十二日本院調查
    中到庭證稱：「勘驗現場時，我們發現沙發底下有一攤血跡後，被告無法自圓其
    說，才說人已經死掉，是他打死的，我們在現場時有拿壹個枕頭給他模擬。」等
    語，復有前開龍興派出所警訊筆錄之錄音帶及本院勘驗之錄音帶譯文一份在卷可
    證，且自譯文之內容觀之，並未見訊問人之警方有對被告施強暴脅迫之情。又自
    偵查卷附警方所拍攝之現場模擬照片觀之，亦見被告衣著整齊、神色無異，手持
    警方所持枕頭模擬於殺害死者後將死者自樓上往樓下丟棄之過程，不似有被逼迫
    情形，而本院於九十二年七月二十八日庭訊時，再當庭勘驗龍興派出所警員帶同
    被告至現場蒐證之錄影帶，其結果如下：「（一）警方先帶被告至陽台，並質疑
    被告：陽台的高度被害人不能站上圍牆，且陽台並無血跡。被告辯稱：被害人有
    用水洗過頭部的傷口，也有用毛巾擦拭。（二）警方帶被告進入浴室，要被告指
    出用哪條毛巾擦拭。另外警方在浴缸上方數公分之牆壁磁磚上發現有疑似血跡之
    數滴痕跡。（三）警方再帶被告到客廳，先質疑被告客廳之電話主機在何處？被
    告卻辯稱鎖起來，因為人（被害人）在下面。警方在客廳沙發下的地板發現一片
    血跡，被告稱該血跡是被害人留下的，嗣後被告有承認與被害人吵架，但否認把
    被害人丟下樓。（警方後來走到旁邊時，被告自行拿起旁邊桌上的礦泉水喝了一
    口）。（四）被告在畫面中承認被害人頭部流血太多死亡後，被告再將被害人抱
    往廚房陽台將其拋下樓，並依警方要求以枕頭代替被害人屍體再做一次將屍體抱
    往陽台並丟下樓的動作。（五）被告在現場的大門外，承認被害人的頭有先撞到
    大門，二人再進入屋內，繼續爭吵等情。（六）被告在現場自始至終神色正常，
    對答清楚，甚至曾自行拿取礦泉水飲用，並未顯示任何意識不自由之情況。」，
    有同日訊問筆錄一份可稽，顯然被告係在自由意志下於現場陳述及模擬其如何殺
    害被害人丁密英，被告再空言於事後辯稱係受警方強暴脅迫而製作前開龍興派出
    所第四次警訊筆錄云云，自難採信，
  (三)再本院有向台灣桃園看守所調取被告因本案於九十一年十二月十三日入所時之健
    康檢查照片二張，被告於雙臂接近手腕部位之外側、前胸接近頸部部位有輕微瘀
    青及破皮及腹部左側部位有輕微瘀傷，有該所九十二年六月二十三日函所附照片
    二張在卷，是被告除上開受傷情形外，身體其餘部位並無任何傷勢，而其身體所
    受前開傷勢，並非嚴重，且自其所受傷部位觀之，受傷可能原因有多種，或係與
    被害人爭執拉扯所致，或係遭被害人死前以木椅揮打所致，或係警訊時遭手銬等
    械具之施用所致，均有可能；又被害人丁密英之配偶李福強於案發後，因情緒激
    動而有毆打被告，被告於九十一年十二月十一日上午四時十分在中壢市立殯儀館
    檢察官訊問時亦稱因李福強心情不好、不追究李福強等語（見同一相驗卷第五十
    一頁背面附同日訊問筆錄），是被告身體傷勢亦有可能係李福強毆打所致，亦有
    可能係被害人其他友人或家屬於案發後因氣憤欲毆打被告，被告於本能反應下以
    兩手防衛而致其雙臂受有前開輕微傷害，均不無可能，衡諸常情，尚難以此輕微
    傷勢即推認警方對被告有施用暴力強迫之刑求逼供情事。
  (四)再被告於受警方調查完畢製作警訊筆錄後，於九十一年十二月十一日上午四時十
    分在中壢市立殯儀館第一次接受檢察官訊問時亦承稱有殺害被害人丁密英，其向
    檢察官供稱「（在九十一年十二月十日下午一點多到丁密英住處，以椅子將丁打
    死？）是，丁打電話找我去，說要還我錢，結果沒還，又跟我要十五萬，我說沒
    錢，丁就用短椅子打我，後來我搶下丁的椅子，與丁扭打，打到了丁的頭，只有
    打她的頭，丁就倒在地上，血流的很快，我就把丁抱到沙發上，二分鐘摸丁鼻子
    ，就沒有呼吸了。我之後就把丁臉上的血擦一擦，就把丁丟到陽台下面，我是一
    隻手抬丁屁股，一隻手抬著丁的腳把她丟下，去丁就沿牆滾下去」、「（之後就
    去平鎮派出所自首說，死者是打架後自行跳樓？）是。那時是緊張。我怕把事情
    說出來，之後冷靜就覺得還是應該坦白」、「（殺人的椅子，如何處理？）丟到
    中壢市○○路四四五巷一六五號前南亞技術學院的停車場邊，我把屍體丟到一樓
    後就順手將椅子及木條，木條是椅子的一部分、擦地板的毛巾及丁有噴到血的衣
    服拿去丟在前述地點。」等語（見同一相驗卷第五０頁背面－五一頁背面），是
    被告於檢察官訊問時亦自白其犯行，並對檢察官就本案所為訊問，均能詳敘殺害
    死者之經過情形與事後如何處理屍體及現場之細節，衡諸常情，不可能係受他人
    教唆編織而來，且其尚承稱其於最初警訊時為圖卸責尚妄稱被告為自殺，其後始
    向警方坦承被害人確為其所殺害，該過程亦與歷次之警訊筆錄之記載相符；及檢
    察官於同日因本案對被告向本院聲請羈押時，本院於同日二十時訊問被告時，被
    告亦向本院承稱「（你是否有殺死被害人並將她丟到樓下？）因她之前常常打我
    ．．．．她就拿板凳打我，我將板凳搶下反打，不小心打到她頭，看她已經死亡
    ，我很怕，只好將她丟下樓，假裝她是自殺。」等語（見本院九十一年聲羈字第
    五一四號聲請羈押卷四頁背面、第五頁正面）。是被告在偵查中，於檢察官訊問
    時及本院訊問時均已坦承其殺人犯行，已如前述，且亦未對檢察官或本院陳稱於
    警訊時有遭強暴脅迫，益證被告於本院審理所辯，顯為事後卸責脫罪而為，其所
    辯稱因受強暴脅迫而否認前開龍興派出所第四次警訊筆錄之真實性，不足採信。
  (五)又被告於九十一年十二月十一日下午五時在龍興派出所第二次警訊時曾辯稱係先
    與被害人打架後，被害人再自行自住處三樓跌落至樓下身亡云云（見同一相驗卷
    第八頁背面－第九頁正面），及被告於偵查中九十二年三月十一日檢察官訊問時
    及於本院第一次訊問時亦為相同辯解（見九十二年度偵字第一一二九號偵查卷第
    六十七頁以下附同日訊問筆錄及本院卷附九十二年三月二十七日訊問筆錄）。然
    查，被告此部分所辯與上述被告於最初在警訊及偵查中在檢察官及本院法官中之
    自白不符，已如前述；且查被害人丁密英之死因經檢察官送法務部法醫研究所鑑
    驗結果，經鑑定人羅澤華醫師就「1.被害人丁蜜英屍體、解剖後取部份臟器鏡檢
    。2.另取血液、胃容物做酒精及毒物檢驗」，以肉眼觀察、顯微鏡觀察、病理檢
    查、毒物學檢查結果，鑑定人對死者死亡之看法為「(一)死者死因為頭部鈍挫傷，
    導致廣泛蜘蛛膜下腔出血及重度腦水腫，並引起小腦脫垂壓迫腦幹死亡。(二)死者
    頭顱因被鈍器直接敲打，造成右頂顱骨凹陷性骨折及右腦頂葉挫傷。(三)顱骨凹陷
    非因墜樓所致。(四)造成死者顱骨骨折之兇器可為方形之木板椅。(五)死者胸有骨折
    但未見軟組織出血，研判為死者死後墜落時所造成。(六)小腦脫垂並壓迫腦幹會造
    成猝，死且死者胸骨有骨折但未見軟組織出血，推測死者墜樓前已經死亡。(七)死
    者血液未發現含安非他命類、鴉片類、鎮靜安眠藥等藥物成分，死者血液酒含量
    在正常範圍內（少於0.055% W/V），故死者死因與藥物無關」，鑑定結果為「死
    因為頭部鈍挫傷，廣泛蜘蛛膜下腔出血及重度腦水腫，並引起小腦脫垂壓迫腦幹
    死亡，死亡方式為他殺」。此有法務部法醫研究所九一法醫所醫鑑字第一七九四
    號鑑定報告書一份附卷可參（見前開同一相驗卷第七三－七八頁），是自被害人
    死亡原因之鑑驗結果，被害人係遭他殺且於死亡後始墜樓，自不可能如被告前開
    所辯係死者受傷後自行墜樓，且與被告前開自白殺害被害人之情節相符，被告前
    開辯解顯與事證不符，不足採信。
  (六)被告雖於本院審理中再辯稱案發當日到死者住處時尚有另兩名不知名之做鋁窗工
    人亦在死者住處，工人也有與死者發生爭執而用作工用的木枰毆打死者，死者頭
    部的傷是那二名鋁窗工人打的，伊只有不小心用鐵槌敲到死者頭部一下而已，伊
    看死者受傷要扛她去就醫，死者就不小心掉到樓下去了，好像是死了才掉下去的
    云云。然查被告於警訊、偵查中則均提及死者有另遭他人毆打，其前後供詞反覆
    不一，一再卸責脫罪，且均無法提出其所稱之該另兩名鋁窗工人年籍資料等相關
    證據供本院調查，本院自難採信。另被告於本院九十二年六月十二日又再辯稱其
    到現場時地上就有血跡了，被害人說是自己撞到門欄受傷的云云，顯見被告一再
    辯稱死者受傷是自己撞傷或遭其他人毆打云云，均係狡辯卸責之詞，不足採信。
  (七)被告因與被害人丁密英有財務糾紛進而口角，於先推打被害人受傷後，遭被害人
    反擊以煙灰缸丟擲（未丟中）及方形木椅揮打，被告受被害人行為激怒，而搶取
    被害人手中方形木椅並猛力敲擊被害人要害部位頭部數下，使被害人頭頂部受有
    前述右頭頂骨裂傷及凹陷性骨折、左頂骨部頭皮組織凹陷血腫等嚴重傷害而當場
    致命，足見被告下手之猛，有欲置被害人於死地之意甚明，被告於當時有殺人犯
    意，灼然至明，且被害人丁密英之死亡結果與被告前開行為間，有因果關係。
    綜上論述，本件事證已甚明確，被告有殺人犯行堪以認定，應依法論科。
三、核被告所為，係犯刑法第二百七十一條第一項之殺人罪。次按，對於未發覺之罪
    自首而受裁判者，減輕其刑，刑法第六十二條前段定有明文，查被告在其犯罪未
    發覺前，即於九十一年十二月十日十六時二十分許主動向桃園縣警察局平鎮分局
    平鎮派出所自首，於平鎮派出所之第一次警訊中即坦供前開殺人犯行，並帶同警
    員前往現場附近的南亞技術學院停車場後之菜圃草堆裡起獲前開已毀損木製方形
    椅子一張（含脫落之木條一支）之兇器，而接受法院裁判，此有桃園縣警察局平
    鎮分局平鎮派出所於九十一年十二月十日十八時許為被告所製作之第一次警訊筆
    錄及桃園縣警察局受理各類案件紀錄表一份在卷可稽（見同一相驗卷第十四頁－
    十五頁、第三二頁），已如前述，認被告符合刑法第六十二條前段自首要件；雖
    公訴人認被告自首僅為傷害部分而已云云，然查依前開桃園縣警察局「受理各類
    案件紀錄表」上所載，被告最初報案時係陳稱「我要自首，因我於上述時地殺了
    一個女子丁密英」等語，及其於前開第一次警訊筆錄時亦供稱「失手打死」丁密
    英，是被告於最初報案時確已自承殺害被害人丁密英無誤，雖其對如何殺害被害
    人之情節未有一一吐實，然刑法上自首減刑之規定，本為使犯罪事實易於發覺，
    及勵犯人知所悔悟而設，故不問自首之動機如何，亦不以對於犯罪情節盡情吐
    露為必要，本案被告固於最初自首時未對警方陳述全部詳細經過情形，然被告所
    為本案殺人犯行，實不得謂非因其自首而發覺（最高法院四十一年台上字第二六
    八號裁判意旨參照），公訴人謂被告前開自首不及於殺人犯行部分，尚有誤會。
    又被告確係於偵查本案之警察機關發覺其為本案犯罪行為人前至警局自首，業據
    證人即中壢分局龍興派出所警員戊○○於本院九十二年五月十五日審理時到庭證
    稱明確，戊○○向本院證稱「我們是到場協助，當時接獲民眾報案，說案發現場
    有人墜樓，我們就趕到現場並通知三組警員，．．我們通知被害人的先生回來，
我並未接觸到被告，被告是自己到平鎮派出所自首，該所通知我們，我跟所長就
    到該所，他們有先對被告作自首的筆錄，我們再帶他回龍興所做筆錄」、「（在
    你們還沒發現被告有犯罪嫌疑前，他就去自首了？）我們有聽被害人的先生提供
    我們被告曾經與其家中有接觸，我們就於案發當日下午四時許到被告家欲找被告
    說明，但他鐵門已經拉下來，我們在他家附近找了十五分鐘後就接到平鎮所來電
    說被告去自首，我們趕到該所後，該所才對被告作自首的筆錄」等語（見本院卷
    附同日訊問筆錄），而參酌最高法院七十二年台上字第六四一號判決要旨，有權
    偵查機關或人員對犯人之懷疑仍須有確切之根據得為合理之可疑者，始足當之，
    若單純主觀上之懷疑，不認為係已發生懷疑，是本案依證人即戊○○警員上開證
    言可知，警方僅係依被害人先生乙○○之陳述，而著手調查被告是否有涉案可能
    而已，並無其他確切證據合理懷疑被告即為涉案人，是認被告確係於警方發覺其
    為行為人前向警方自首其殺人犯行，合於自首要件，應依刑法第六十二條前段規
    定減輕其刑。爰審酌被告於八十一年間即因殺人案件，經台灣高等法院判處有期
    徒刑十二年、褫奪公權十年確定，於八十四年始假釋出監，猶在該案假釋期中，
    竟不思悔悟，僅因財務問題即與人發生衝突並遽對弱婦女子下手行兇，再為殺人
    犯行、頗具惡性，事後雖自首而曾經一度坦承所犯，然嗣又更易前詞，飾詞狡辯
    ，不認已全然悔悟，並另參其犯罪手段、目的、品性、素行等一切情狀，量處如
    主文所示之刑，且依其犯罪之性質，本院認應有併宣告褫奪其公權之必要，爰依
    刑法第三十七條第二項併予宣告褫奪公權八年。至扣案之襪子、手機（註：九十
    二年度偵字第一一二九號偵查卷所附之證物品目錄表編號十）、黑色外套，雖屬
    於被告所有，惟僅為被告案發時之穿著及隨身所攜物品，非供犯本罪所用或預備
    之物，故不宣告沒收；另扣案之浴巾、毛巾、沙發椅套、煙灰缸、鐵鎚、木椅（
    含脫落木條一支）各一件，其中除木椅（含脫落木條一支）一個為被告犯罪所用
    之物，其餘與被告前開犯行均無直接關連，且據被害人丁密英之夫即證人乙○○
    （被害人丁密英之夫）向本院陳證稱「板凳、鐵鎚、煙灰缸、是我們家的．．，
    浴巾、毛巾、沙發椅套也是我們家的。」等語，是均非為被告所有，故亦不併予
    宣告沒收，附此敘明。
四、據上論斷，應依刑事訴訟法第二百九十九條第一項前段，刑法第二百七十一條第
    一項、第六十二條前段、第三十七條第二項，判決如主文。
本案經檢察官陳志全到庭執行職務。
中        華        民        國   九十二   年   九   月  十六    日
                                     臺灣桃園地方法院刑事第七庭
                                           審判長法  官  孫惠琳
                                                 法  官  林惠霞
                                                 法  官  呂仲玉
右正本證明與原本無異。
如不服本判決，應於判決送達後十日內向本院提出上訴狀( 應附繕本 )，上訴於
臺灣高等法院。
                                                 書記官  方秀貞
中        華        民        國   九十二   年   十   月    六    日
附錄論罪科刑法條
中華民國刑法第二百七十一條
 (普通殺人罪)
殺人者，處死刑、無期徒刑或十年以上有期徒刑。
前項之未遂犯罰之。
預備犯第一項之罪者，處二年以下有期徒刑。


司法院資訊處製作；財團法人民間司法改革基金會備份。
